臺灣基隆地方法院基隆簡易庭小額民事判決
110年度基小字第762號
原      告  李昱緯  
被      告  張錦城  

上列當事人間請求損害賠償事件，本院於民國110年4月20日言詞
辯論終結，判決如下：
    主  文
被告應給付原告新臺幣（下同）2萬6,900元，及自110年4月9日
起至清償日止，按年息5%計算之利息。
訴訟費用1,000元由被告負擔843元，餘由原告負擔。
本判決第1項得假執行。但被告如於假執行程序實施前以2萬6,90
0元為原告預供擔保，得免為假執行。
　　事實及理由要領
一、原告起訴主張：被告於108年6月24日下午9時50分許駕駛車
    牌號碼000-00號營業小客車（下稱被告車輛），行經基隆市
    ○○區○○○路000號前，因向左變換車道，與直行至該處原告騎
    乘其所有車牌號碼000-0000號普通重型機車（下稱原告機車
    ）發生碰撞，致原告受傷、原告機車受損，原告機車經估價
    修理費用為2萬6,900元，依侵權行為損害賠償之法律關係，
    請求被告賠償修理費用等語，故請求判決：如主文第1項所
    示。
二、被告抗辯：本件事故當時，原告機車只有左邊手把斷掉而已
    ，修車費用應沒有這麼高，且原告機車出廠已經3、4年，應
    予折舊，況被告車輛也有受損等語為辯。
三、本院判斷：
　㈠原告主張其於上開時、地騎乘原告機車直行，遭被告駕駛被
    告車輛向左變換車道而碰撞，致原告機車受損之事實，經本
    院依職權向基隆市警察局調閱本件車禍相關資料（即基隆市
    警察局第四分局道路交通事故現場圖、道路交通事故調查報
    告表㈠㈡、談話紀錄表、初步分析研判表、道路交通事故照片
    ），且為被告所不爭執，堪信為真實。
　㈡按因故意或過失，不法侵害他人之權利者，負損害賠償責任
    ；汽車、機車或其他非依軌道行駛之動力車輛，在使用中加
    損害於他人者，駕駛人應賠償因此所生之損害，但於防止損
    害之發生，已盡相當之注意者，不在此限，民法第184條第1
    項前段、第191條之2分別定有明文。又汽車在同向二車道以
    上之道路，除應依標誌或標線之指示行駛外，變換車道時，
    應讓直行車先行，並注意安全距離，道路交通安全規則第98
    條第1項第6款定有明文。查本件事故道路為同向二車道，有
    事故現場道路全景照片可稽，被告駕駛被告車輛於外側車道
    行駛，自陳為閃避路邊起步之小貨車，竟突向左變換至內側
    車道，疏未注意左方直行於內側車道之原告機車讓其先行，
    致被告車輛右後車尾與原告機車車頭發生撞擊，足認被告就
    本件車禍之發生有過失，被告復未舉證證明其對於防止損害
    之發生，已盡相當之注意，其過失行為與原告機車受損間有
    相當因果關係，是原告主張被告應負侵權行為損害賠償責任
    ，自屬有據。
　㈢次按負損害賠償責任者，除法律另有規定或契約另有訂定外
    ，應回復他方損害發生前之原狀，債權人並得請求支付回復
    原狀所必要之費用，以代回復原狀，民法第213條第1、3 項
    分別定有明文。原告主張原告機車因本件事故受損，修理費
    用共2萬6,900元，並提出蓋有榮興汽車商行免用發票專用章
    之估價單、事故現場照片及原告機車受損照片等件為證。被
    告雖辯稱原告機車事故當下僅見左邊手把斷掉，且原告機車
    已出廠3、4年，應予折舊云云，然觀諸原告機車經撞擊後左
    側倒地，其車頭、車身多處出現刮擦痕、局部破裂，左側車
    殼亦有凹痕，有原告所提上開照片及基隆市警察局道路交通
    事故照片可查（詳本院卷第18、21-27、71-75頁）。經核，
    該估價單上所載之修理項目與原告機車所受損害位置相互對
    應，而車輛受損時，由外部觀之，雖不嚴重，但仍有可能造
    成內部許多零件之損壞，被告又未能舉證證明原告機車之何
    項修繕項目非因本件事故所致，該修理金額亦無不當或異常
    超高之情，認屬必要、合理，且原告機車送修之目的，乃係
    為圖回復車輛之整體效用，而非意在回復相關機件、零件之
    價值，尤以原告機車之整體價值，亦不因機件、零件之「以
    新換舊」而有提昇，況原告機車之零件如未遭被告碰撞受損
    自無庸更換，故不可能因零件以新品更換舊品，而受有不當
    得利，應不予折舊。準此，本院認原告機車之必要修復費用
    ，即為2萬6,900元。被告所為之上開抗辯，即不足採。 
　㈣又原告騎乘原告機車直行於內側車道，應可信賴同向之駕駛
    人即被告遵守上揭規定，變換車道時，應讓直行車先行，不
    致驟然侵入其車道，被告貿然向左偏駛變換車道，對騎乘原
    告機車之原告而言乃猝不及防且無從閃避煞停，自難課以其
    應避免車禍事故發生之義務。本件事故之發生實因被告駕駛
    被告車輛任意向左變換車道，未注意同向直行來車所致，故
    原告就事故之發生並非亦有過失，是被告抗辯其被告車輛亦
    受損，亦無民法第217條第1項規定之適用。
　㈤本件原告對被告之侵權行為損害賠償請求權，屬無確定期限
    之給付，既經原告起訴而送達訴狀，被告當應負遲延責任。
    而本件民事起訴狀繕本於110年4月8日送達被告（於110年4
    月8日寄存於安定派出所，經被告於同日領取，詳本院卷第3
    1頁），依民法第229條第2項、第233條第1項前段、第203條
    規定，原告請求自起訴狀繕本送達之翌日即110年4月9日起
    至清償日止，按年息5%計算之利息，亦屬有據。
四、綜上所述，原告依侵權行為損害賠償之法律關係，請求被告
    給付2萬6,900元，及自110年4月9日起至清償日止，按年息5
    %計算之利息，為有理由，應予准許。
五、本件訴訟的事實已經明確，當事人提出其他的攻擊防禦方法
    及證據，都已經法院詳細斟酌，經認定不會影響本判決的結
    果，所以不再一一論述。
六、末按原告撤回其訴者，訴訟費用由原告負擔，民事訴訟法第
    83條第1項前段定有明文。本件原告原起訴請求3萬1,900元
    ，故繳納第一審裁判費1,000元，嗣表示精神慰撫金5,000元
    部分不請求，就減縮部分，與撤回無異，其訴訟費用自應由
    原告負擔，故以被告之敗訴比例，命其負擔訴訟費用843元
    【計算式：（26,900/31,900）×1,000元＝843元，元以下四
    捨五入】，餘由原告負擔。
七、本件是適用小額訴訟程序所為被告敗訴之判決，依民事訴訟
    法第436條之20規定，應依職權宣告假執行，併依職權宣告
    被告如為原告預供擔保後，得免為假執行。
八、結論：本件原告之訴為有理由，因此判決如主文。
中　　華　　民　　國　　110 　年　　5 　　月　 　4　　日
                  基隆簡易庭法　官　林淑鳳
以上正本係照原本作成。
對於本件判決如有不服，應於收受送達後20日內向本院提出上訴
書狀，上訴於本院合議庭，並按他造當事人之人數附具繕本。
當事人之上訴，非以判決違背法令為理由不得為之，上訴狀應記
載上訴理由，表明下列各款事項：
㈠原判決所違背之法令及其具體內容。
㈡依訴訟資料可認為原判決有違背法令之具體事實。
如委任律師提起上訴者，應一併繳納上訴審裁判費。
中　　華　　民　　國　　110 　年　　5 　　月　　 4　　日
                            書記官　陳櫻姿